---
title: "APS-1"
author: Ana Flavia Arrym, Bruno Penãs, Isabela Brunele, Enzo Carmona, Gabriel Belisiario,
  Mariana Canto
date: "02/03/2024"
output:
  html_document:
    highlight: textmate
    theme: flatly
    number_sections: yes
    toc: yes
    toc_float:
      collapsed: no
      smooth_scroll: no
  pdf_document:
    toc: yes
---
# Introdução
```{r}
library(dplyr)
library(pastecs)
library(readxl)
library(stargazer)
library(plm)
library(lmtest)
```


Primeiramente importante as bases de dados, e unificando elas em somente uma, através das
duas colunas em comum ("*state*" e "*year*"). Estamos tratando também os dados, de forma que, 
caso exista alguma coluna com valores nulos ("NA"), então será substituído por 0.
Para iniciar o código todas as três bases disponíveis pelos professores foram unidas em uma só por meio das colunas em comum ("*state*" e "*year*"), o dados também foram tratados, assim, caso exista alguma coluna com valores nulos ("NA") esta será substituída por 0.

```{r, echo=FALSE}
setwd("C:/Users/Isamb/OneDrive - Insper - Institudo de Ensino e Pesquisa/5° semestre/MICRO IV/APS1")

base1 <- read_xlsx("Base1_APS1.xlsx")
base2 <- read_xlsx("Base2_APS1.xlsx")
base3 <- read_xlsx("Base3_APS1.xlsx")

data_merge1 = merge(base1, base2, by = c("state", "year"))
df = merge(data_merge1, base3, by = c("state", "year"))
df[is.na(df)] = 0



```

# Análise descritiva
## Fixando o ano
A análise descritiva de dados terá sua primeira parte direcionada ao desenvolvimento de gráficos para o entendimento do comportamento das variáveis ao longo dos anos. Para isso foi feita uma agregação das variáveis com RCT = 1 envolvendo todos os estados.

A seguir estão listados cada um dos gráficos desenvolvidos nessa seção:
1° evolução na quantidade de estados com RTC ao longo do tempo
2° evolução no índice do desemprego ao longo dos anos
3° evolução do índice médio de violência 
4° evolução do nível de pobreza  
5° evolução da densidade populacional
6° evolução da renda per capita 

```{r, echo=FALSE, warning=FALSE, fig.align='center'}
library(ggplot2)
soma_RTC <- aggregate(df$RTC,by = list(df$year),FUN = sum)
ggplot(soma_RTC, aes(x=soma_RTC$Group.1, y=soma_RTC$x, group=1)) +
  geom_line()+
  geom_point() +
  theme(
    plot.title=element_text(size=14, face="bold", hjust = 0.5)) +
  labs(title="Estados com RTC = 1",
       x = "Anos",
       y = "Número de estados")

soma_unemployment <- aggregate(df$unemployment_rate,by = list(df$year),FUN = mean)
ggplot(soma_unemployment, aes(x=soma_unemployment$Group.1, y=soma_unemployment$x, group=1)) +
  geom_line()+
  geom_point() +
  theme(
    plot.title=element_text(size=14, face="bold", hjust = 0.5)) +
  labs(title="Desemprego ao longo dos anos",
       x = "Anos",
       y = "Quantidade de desempregados")

med_violent <- aggregate(df$ln_violent_rate,by = list(df$year),FUN = mean)
ggplot(med_violent, aes(x=med_violent$Group.1, y=med_violent$x, group=1)) +
  geom_line()+
  geom_point() +
  theme(
    plot.title=element_text(size=14, face="bold", hjust = 0.5)) +
  labs(title="Evolução da taxa de crimes violentos",
       x = "Anos",
       y = "Média") +
  ylim(5,7.5)

soma_poverty <- aggregate(df$poverty_rate,by = list(df$year),FUN = mean)
ggplot(soma_poverty, aes(x=soma_poverty$Group.1, y=soma_poverty$x, group=1)) +
  geom_line()+
  geom_point() +
  theme(
    plot.title=element_text(size=14, face="bold", hjust = 0.5)) +
  labs(title="Nível de pobreza",
       x = "Anos",
       y = "Índice") +
  ylim(8,16)

soma_density <- aggregate(df$density,by = list(df$year),FUN = mean)
ggplot(soma_density, aes(x=soma_density$Group.1, y=soma_density$x, group=1)) +
  geom_line()+
  geom_point() +
  theme(
    plot.title=element_text(size=14, face="bold", hjust = 0.5)) +
  labs(title="Densidade populacional",
       x = "Anos",
       y = "Densidade") +
  ylim(350,410)

soma_income <- aggregate(df$rpcpi,by = list(df$year),FUN = mean)
ggplot(soma_income, aes(x=soma_income$Group.1, y=soma_income$x, group=1)) +
  geom_line()+
  geom_point() +
  theme(
    plot.title=element_text(size=14, face="bold", hjust = 0.5)) +
  labs(title="Renda per capita",
       x = "Anos",
       y = "Renda") +
  ylim(11000,20000)

```

##Comparando Resultados
Nesta seção as variáveis descritivas foram separadas de duas maneiras diferentes, sendo a primeira delas a formulação das tabelas com os valores das médias e desvios padrões para todas as variáveis que serão utilizadas na regressão linear, entretanto aqui as tabelas foram separas entre aquelas com e sem a presença do RTC. A segunda análise descritiva presente nesta seção apresenta gráficos de comparação ao longo dos anos de locais com e sem a políica do RTC aplicadas.

```{r}
df %>%
  group_by(RTC, year) %>% 
  summarise_at(vars(unemployment_rate, ln_violent_rate, poverty_rate,
           density,rpcpi), list(mean = mean)) %>% 
  filter(RTC == 1)

df %>%
  group_by(RTC, year) %>% 
  summarise_at(vars(unemployment_rate, ln_violent_rate, poverty_rate,
           density,rpcpi), list(dp = sd)) %>% 
  filter(RTC == 1)

df %>%
  group_by(RTC, year) %>% 
  summarise_at(vars(unemployment_rate, ln_violent_rate, poverty_rate,
           density,rpcpi), list(mean = mean)) %>% 
  filter(RTC == 0)

df %>%
  group_by(RTC, year) %>% 
  summarise_at(vars(unemployment_rate, ln_violent_rate, poverty_rate,
           density,rpcpi), list(dp = sd)) %>% 
  filter(RTC == 0)

df %>%
  group_by(RTC, year) %>% 
  summarise_at(vars(ln_violent_rate), list(mean = mean)) %>% 
  mutate(year = (year), RTC = as.factor(RTC)) %>% 
  ggplot()+
  geom_line(aes(year, mean, colour = RTC)) +
  labs(title="Média dos crimes violentos",
       x = "Anos",
       y = "Média")

df %>%
  group_by(RTC, year) %>% 
  summarise_at(vars(unemployment_rate), list(mean = mean)) %>% 
  mutate(year = (year), RTC = as.factor(RTC)) %>% 
  ggplot()+
  geom_line(aes(year, mean, colour = RTC)) +
  labs(title="Índice de desemprego",
       x = "Anos",
       y = "Índice")

df %>%
  group_by(RTC, year) %>% 
  summarise_at(vars(poverty_rate), list(mean = mean)) %>% 
  mutate(year = (year), RTC = as.factor(RTC)) %>% 
  ggplot()+
  geom_line(aes(year, mean, colour = RTC)) +
  labs(title="poverty_rate",
       x = "Anos",
       y = "Índice")



```


# Regressão Linear
Nesta seção iremos rodar a regressão com base nas varáveis que foram descritas anteriormente.

```{r, echo=FALSE, warning=FALSE}
df2 <- df %>% 
  mutate(state = as.factor(state))

#Criando variáveis númericas para fazer a regressão
crimes_violentos <- df$ln_violent_rate
desemprego <- df$unemployment_rate
pobreza <- df$poverty_rate
densidade <- df$density
dummy_rtc <- df$RTC
real_income_percapita <- df$rpcpi

#Regressão com efeito fixo
modelo_linear <- plm(crimes_violentos~dummy_rtc+desemprego+pobreza+
                      densidade+real_income_percapita, 
data = df2, model = 'within') 

summary(modelo_linear) #Resumo do modelo
stargazer(modelo_linear, type = "text")
```

---
# Testes
```{r}
#Rodando o efeito aleatório
modelo_linear_aleat <- plm(crimes_violentos~dummy_rtc+desemprego+pobreza+
                      densidade+real_income_percapita, 
data = df2, model = 'random') # regressão com efeitos aleatório

summary(modelo_linear_aleat) #comando para ver um resumo do modelo
stargazer(modelo_linear_aleat, type = "text")

```

## Hausman
```{r}
phtest(modelo_linear, modelo_linear_aleat)
print(phtest)
```

## Chow
```{r}
modelo_pooled=plm(crimes_violentos~dummy_rtc+desemprego+pobreza+
                      densidade+real_income_percapita, 
data = df2, model="pooling")

pFtest(modelo_linear,modelo_pooled)
print(pFtest)

```