---
title: "Trabalho Final"
author: Ana Flavia Arrym, Bruno Penãs, Isabela Brunele, Enzo Carmona, Gabriel Belisiario, Mariana Canto
date: "2024-04-26"
output:
  html_document:
    highlight: textmate
    theme: flatly
    number_sections: yes
    toc: yes
    toc_float:
      collapsed: no
      smooth_scroll: no
  pdf_document:
    toc:yes
---

```{r setup, include=FALSE}
knitr::opts_chunk$set(echo = TRUE)
```

#Importando bibliotecas
```{r}
library(tidyverse)
library(readxl)
library(dplyr)
library(clipr)
library(did)
library(ggplot2)
library(modelsummary)

setwd("C:/Users/Ana Flávia/OneDrive - Insper - Institudo de Ensino e Pesquisa/Economia/Quinto Semestre/Microeconomia IV/Trabalho Final")
```

# Ajustando as bases de dados

## Base: mortes por overdose por estado
```{r}
mortes = read.csv("NCHS_-_Drug_Poisoning_Mortality_by_State__United_States_20240417 (1).csv")

mortes = mortes %>%
  select(State, Year, Sex, Age.Group, Race.and.Hispanic.Origin, Deaths, Population) %>% 
  mutate(Year = as.character(Year)) %>% 
  filter(Sex == "Both Sexes", Age.Group == "All Ages", 
         Race.and.Hispanic.Origin == "All Races-All Origins") %>% 
  select(State, Year, Deaths, Population) %>% 
  mutate(Overdoses = Deaths) %>% 
  select(State, Year, Overdoses, Population)%>% 
  rename(year = Year) 

mortes <- mortes %>%
  filter(State != "United States",
         year != "1999",
         year != "2000",
         year != "2001",
         year != "2002")

view(mortes)
```

## Base: IDH por estado
```{r}
IDH = read.csv("GDL-Subnational-HDI-data.csv", sep = ";", quote = "", 
               header = TRUE)

IDH = IDH %>% 
  rename(State = Region) %>% 
  select(State, X2003, X2004, X2005, X2006,X2007, X2008, X2009, 
         X2010, X2011, X2012, X2013, X2014, X2015, X2016) %>% 
  slice(-1) %>% 
  pivot_longer(!State, names_to = "year", values_to = "IDH") %>% 
  mutate(year = gsub("X","", year))

view(IDH)
```

## Base: desemprego por estado
```{r}
unemp = read_xls("emp-unemployment.xls", sheet = "States")

unemp = unemp %>% 
  slice(-(1:4)) %>% 
  slice(-(54:62))

header = unemp %>% 
  slice(1) %>% 
  unlist()

unemp = unemp %>% 
  slice(-1) %>% 
  rename_with(~header) %>% 
  slice(-1) %>% 
  rename_with(
    ~ paste0("X", .)) %>% 
  rename(State = XArea,
         Fips = XFips) %>% 
  select(State, X2003, X2004, X2005, X2006, X2007, X2008, 
         X2009, X2010, X2011, X2012, X2013, X2014, X2015, X2016) %>% 
  pivot_longer(!State, names_to = "year", values_to = "Desemprego") %>% 
  mutate(year = gsub("X","", year))
    
view(unemp)
```

## Base: renda por estado
```{r}
income = read_xlsx("h08.xlsx")

income = income %>% 
  slice(-(1:60)) 

header = income %>% 
  slice(1) %>% 
  unlist()

income = income %>% 
  slice(-1) %>% 
  rename_with(~header) %>% 
  slice(-1) %>% 
  rename_with(
    ~ paste0("X", .)) %>% 
  rename(State = XState) %>% 
  select(State,X2003, X2004,X2005,X2006, X2007, X2008, X2009, 
         X2010, X2011, X2012, X2013, X2014, X2015, X2016) %>% 
  pivot_longer(!State, names_to = "year", values_to = "Income") %>% 
  mutate(year = gsub("X","", year))

view(income)
```

## Base: leis maconha por estado
```{r}
leis  = read_xlsx("BASE_LEISMACONHA.xlsx", sheet = "RML")

leis = leis %>% 
  select(-(2:32)) %>% 
  select(-(16:23))

leis = leis %>% 
  rename(State = "Estados/Anos") %>% 
  pivot_longer(!State, names_to = "year", values_to = "Tratamento") %>% 
  mutate(Tratamento = as.numeric(Tratamento))

view(leis)
```

## Base: uso de drogas (maconha e cocaína) por estado
```{r}
drug_users = read_xlsx("Drug users.xlsx")

drug_users <- drug_users %>% 
  mutate(year = as.character(year))


view(drug_users)
```

## Base unificada
```{r}
base_TF = left_join(mortes, IDH, by = c("State", "year"))
base_TF = left_join(base_TF, unemp, by = c("State", "year"))
base_TF = left_join(base_TF, income, by = c("State", "year"))
base_TF = left_join(base_TF, leis, by = c("State", "year"))
base_TF = left_join(base_TF, drug_users, by = c("State", "year"))

base_TF <- base_TF %>% 
  mutate(year = as.numeric(year),
         weed_users = as.numeric(weed_users))

base_TF <- base_TF %>% 
  mutate(Fips = case_when(State == 'Alabama' ~ '01000',
                          State == 'Alaska' ~'02000',
                          State == 'Arizona' ~'04000',
                          State == 'Arkansas' ~'05000',
                          State == 'California' ~'06000',
                          State == 'Colorado' ~'08000',
                          State == 'Connecticut' ~'09000',
                          State == 'Delaware' ~'10000',
                          State == 'District of Columbia' ~'11000',
                          State == 'Florida' ~'12000',
                          State == 'Georgia' ~'13000',
                          State == 'Hawaii' ~'15000',
                          State == 'Idaho' ~'16000',
                          State == 'Illinois' ~'17000',
                          State == 'Indiana' ~'18000',
                          State == 'Iowa' ~'19000',
                          State == 'Kansas' ~'20000',
                          State == 'Kentucky' ~'21000',
                          State == 'Louisiana' ~'22000',
                          State == 'Maine' ~'23000',
                          State == 'Maryland' ~'24000',
                          State == 'Massachusetts' ~'25000',
                          State == 'Michigan' ~'26000',
                          State == 'Minnesota' ~'27000',
                          State == 'Mississippi' ~'28000',
                          State == 'Missouri' ~'29000',
                          State == 'Montana' ~'30000',
                          State == 'Nebraska' ~'31000',
                          State == 'Nevada' ~'32000',
                          State == 'New Hampshire' ~'33000',
                          State == 'New Jersey' ~'34000',
                          State == 'New Mexico' ~'35000',
                          State == 'New York' ~'36000',
                          State == 'North Carolina' ~'37000',
                          State == 'North Dakota' ~'38000',
                          State == 'Ohio' ~'39000',
                          State == 'Oklahoma' ~'40000',
                          State == 'Oregon' ~'41000',
                          State == 'Pennsylvania' ~'42000',
                          State == 'Rhode Island' ~'44000',
                          State == 'South Carolina' ~'45000',
                          State == 'South Dakota' ~'46000',
                          State == 'Tennessee' ~'47000',
                          State == 'Texas' ~'48000',
                          State == 'Utah' ~'49000',
                          State == 'Vermont' ~'50000',
                          State == 'Virginia' ~'51000',
                          State == 'Washington' ~'53000',
                          State == 'West Virginia' ~'54000',
                          State == 'Wisconsin' ~'55000',
                          State == 'Wyoming' ~'56000')) %>% 
           mutate(Fips = as.numeric(Fips))

base_TF<-base_TF %>% 
  mutate(taxa_overdose = (Overdoses/Population)*1000,
         taxa_weed = (weed_users/Population)*1000,
         taxa_cocain = (cocain_users/Population)*1000)

view(base_TF)
```

# Descritivas

## Tabelas
```{r}
#pré tratamento (2012)
base_TF %>% 
  filter(State %in% c("Colorado", "Nevada")) %>%
  filter(year %in% c("2003":"2011")) %>%
  rename(Cocaina = cocain_users,
         Maconha = weed_users,
         Renda = Income, 
         Habitantes = Population) %>% 
  select(State, Overdoses, Habitantes, IDH, Desemprego, Renda,
         Cocaina, Maconha) %>% 
  datasummary(formula = ~ Overdoses + Habitantes + IDH 
                   + Desemprego + Renda + Cocaina + Maconha
                ~ State*(Mean + SD))

#pré tratamento (2014)
base_TF %>% 
  filter(State %in% c("Alaska", "Oregon")) %>%
  filter(year %in% c("2003":"2013")) %>% 
  rename(Cocaina = cocain_users,
         Maconha = weed_users,
         Renda = Income, 
         Habitantes = Population) %>% 
  select(State, Overdoses, Habitantes, IDH, Desemprego, Renda,
         Cocaina, Maconha) %>% 
  datasummary(formula = ~ Overdoses + Habitantes + IDH 
                   + Desemprego + Renda + Cocaina + Maconha
                ~ State*(Mean + SD))
#summary geral
base_TF %>% 
  filter(!State %in% c("Alaska", "Oregon","Colorado", "Nevada")) %>% 
  rename(Cocaina = cocain_users,
         Maconha = weed_users,
         Renda = Income, 
         Habitantes = Population) %>% 
  select(State, Overdoses, Habitantes, IDH, Desemprego, Renda,
         Cocaina, Maconha) %>% 
  datasummary(formula = ~ Overdoses + Habitantes + IDH 
                   + Desemprego + Renda + Cocaina + Maconha
                ~ Mean + SD)
```

## Gráficos
```{r}
#gráficos com os tratamentos
base_TF %>% 
  filter(State %in% c("Alaska", "Colorado", "Oregon",
                      "Washington")) %>% 
  filter(year %in% c("2003":"2013")) %>% 
  ggplot(aes(x = year, y = taxa_overdose))+
  geom_line(color = "#336600")+
  facet_wrap(~State) +
  labs(title = "Overdose para os tratados", 
       x = "Ano", y = "Taxa de overdose por 1000 habitantes")

base_TF %>% 
  filter(State %in% c("Alaska", "Colorado", "Oregon",
                      "Washington")) %>% 
  filter(year %in% c("2003":"2013")) %>% 
  ggplot(aes(x = year, y = taxa_weed))+
  geom_line(color = "#336600")+
  facet_wrap(~State) +
  labs(title = "Usuários de maconha nos grupos tratados", 
       x = "Ano", y = "Usuários de maconha por 1000 habitantes")

base_TF %>% 
  filter(State %in% c("Alaska", "Colorado", "Oregon",
                      "Washington")) %>% 
  filter(year %in% c("2003":"2013")) %>% 
  ggplot(aes(x = year, y = taxa_cocain))+
  geom_line(color = "#336600")+
  facet_wrap(~State) +
  labs(title = "Usuários de cocaína nos grupos tratados", 
       x = "Ano", y = "Usuários de cocaína por 1000 habitantes")

#gráfico de geral
medias <- base_TF %>% 
  filter(!State %in% c("Alaska", "Oregon","Colorado", "Nevada")) %>% 
  group_by(year) %>% 
  summarise(medias_overdose = mean(taxa_overdose),
            medias_maconha = mean(taxa_weed),
            medias_cocaina = mean(taxa_cocain))

medias %>% 
  ggplot(aes(x = year, y = medias_overdose))+
  geom_line(color = "#336600") +
  labs(title = "Médias de overdose nos EUA - geral",   
       x = "Ano", y = "Médias de Overdose por 1000 habitantes")

medias %>% 
  ggplot(aes(x = year, y = medias_maconha))+
  geom_line(color = "#336600") +
  labs(title = "Médias de usuários de maconha nos EUA - geral",   
       x = "Ano", y = "Médias de usuários de maconha por 1000 habitantes")

medias %>% 
  ggplot(aes(x = year, y = medias_cocaina))+
  geom_line(color = "#336600") +
  labs(title = "Médias de usuários de cocaína nos EUA - geral",   
       x = "Ano", y = "Médias dos usuários de cocaína por 1000 habitantes")
```

# Regressão
## Regressão de morte por overdoeses
```{r}
#tentando rodar o sttagerd
primeiros_tratamentos <- base_TF %>%
  filter(Tratamento > 0) %>%
  group_by(State) %>%
  summarise(primeiros_tratamentos = min(year))

view(primeiros_tratamentos)

base_TF <- base_TF %>%
  mutate(year = as.numeric(year),
         Tratamento = as.numeric(Tratamento),
         Fips = as.numeric(Fips)) %>% 
  left_join(primeiros_tratamentos, by = "State") %>%
  mutate(Tratado = ifelse(Tratamento > 0, primeiros_tratamentos, 0)) %>% 
  arrange(State, year) %>%
  fill(Tratado, .direction = "down") %>% 
  select(-primeiros_tratamentos)

base_TF <- base_TF %>% 
  mutate(Tratado = case_when(State == "Alaska"~"2014",
                             State == "California"~"2016",
                             State == "Colorado"~"2012",
                             State == "Maine"~"2016",
                             State == "Massachusetts"~"2016",
                             State == "Nevada"~"2016",
                             State == "Oregon"~"2014",
                             State == "Washington"~"2012",
                             .default = "0")) %>% 
  mutate(Tratado = as.numeric(Tratado))

view(base_TF)

#filtrei esses 4 estados pq não tem pós tratamento pra eles
base_2 <- base_TF %>% 
  filter(State != "California",
         State != "Maine",
         State != "Massachusetts",
         State != "Nevada")
view(base_2)

overdose_death <- att_gt(yname = "taxa_overdose",
                   tname = "year",
                   idname = "Fips",
                   gname = "Tratado",
                   data = base_2)

aggte(overdose_death, type = "dynamic")

#gráficos
ggdid(aggte(overdose_death, type = "dynamic"))
```

## Regressão de uso de maconha
```{r}
weed <- att_gt(yname = "taxa_weed",
                   tname = "year",
                   idname = "Fips",
                   gname = "Tratado",
                   data = base_2)

aggte(weed, type = "dynamic")

#gráficos
ggdid(aggte(weed, type = "dynamic"))
```

## Regressão de uso de cocaína
```{r}
cocaine <- att_gt(yname = "taxa_cocain",
                   tname = "year",
                   idname = "Fips",
                   gname = "Tratado",
                   data = base_2)

aggte(cocaine, type = "dynamic")

#gráficos
ggdid(aggte(cocaine, type = "dynamic"))
```

